臺灣士林地方法院刑事判決　　　　　　　 96年度訴字第530號
公　訴　人　臺灣士林地方法院檢察署檢察官
被　　　告　甲○○
　　　　　　　　　　現於臺灣台北監獄執行中
上列被告因毒品危害防制條例案件，經檢察官提起公訴（96年度
毒偵字第873 號），被告於本院準備程序期日就被訴事實為有罪
之陳述，經本院合議庭裁定本案改由受命法官獨任行簡式審判程
序，判決如下：
    主  文
甲○○施用第一級毒品，肆罪，累犯，各處有期徒刑壹年貳月，
各減為有期徒刑柒月。應執行有期徒刑貳年壹月。
甲○○被訴於95年5 月23日施用第一級毒品部分，無罪。
    事  實
壹、有罪部分：
一、甲○○前因施用毒品案件，經裁定送觀察、勒戒後，認有繼
    續施用毒品之傾向，復經裁定送強制戒治，於民國89年5月1
    3 日強制戒治執行完畢，並由臺灣士林地方法院檢察署檢察
    官以89年度戒毒偵字第156 號不起訴處分確定；復因再犯施
    用毒品案件，經裁定送強制戒治，並另由臺灣士林地方法院
    檢察署檢察官以89年度毒偵字第1703號提起公訴，經本院以
    89年度易字第1100號判決處有期徒刑6 月確定；再因施用毒
    品案件，經臺灣士林地方法院檢察署檢察官以91年度毒偵字
    第673 號提起公訴，經臺灣士林地方法院以91年度訴字第12
    8 號判決施用第1 級毒品處有期徒刑10月確定，施用第2 級
    毒品處有期徒刑5 月，應執行有期徒刑1 年2 月確定，與上
    開各宣告之徒刑，於93年11月27日縮刑期滿執行完畢（構成
    累犯）；又因再犯施用毒品案件，經臺灣士林地方法院檢察
    署檢察官以94年度毒偵字第893 號提起公訴，由本院以95年
    度訴緝字第17號判決處有期徒刑1 年6 月確定。詎甲○○於
    92年9 月17日強制戒治執行完畢釋放後，仍不知悛悔，復基
    於每日施用第1 級毒品1 次之各別犯意，自95年9 月24日起
    至同年月27日止，在臺北市○○區○○路312 巷38號住處，
    每日以針筒注射方式各施用第1 級毒品海洛因1 次，共計4
    次。嗣為警於同年9 月28日凌晨零時40分許，在臺北市○○
    區○○路3 段314 巷口發現甲○○為毒品查驗行方不明人口
    而查獲，經採集甲○○尿液送鑑驗結果呈嗎啡陽性反應，始
    查得上情。
二、案經臺北市政府警察局南港分局報請臺灣士林地方法院檢察
    署檢察官偵查起訴。
    理  由
一、上揭犯罪事實，業據被告甲○○於本院審理時坦承不諱，且
    被告之尿液經送驗後，亦呈嗎啡陽性反應，此有臺灣尖端先
    進生技醫藥股份有限公司95年10月4 日濫用藥物檢驗報告1
    件在卷足憑，按依據Clarke's Isolation and Identificat
    ion of Drugs第二版記載，施用海洛因後24小時內經由尿液
    排出之量可達施用劑量之80% ；口服嗎啡後24小時內約有施
    用劑量之60% 自尿液中排出，而毒品施用後於尿液中可檢出
    之時間，受施用劑量及頻率、施用方式、飲水量之多寡、個
    人體質及其代謝情況等因素影響，因個案而異，一般可檢出
    之時間為海洛因服用後2-4 天，此有行政院衛生署管制藥品
    管理局92年3 月10日管檢字第0920001495號函在卷足稽，是
    被告自白於前揭尿液檢驗報告驗出呈嗎啡陽性反應前之4 日
    均有施用第1 級毒品等情，應與事實相符，應可採信。是本
    件被告4 次施用第一級毒品海洛因，事證明確，堪足認定。
二、按海洛因係屬毒品危害防制條例第2 條第2 項第1 款所規定
    之第一級毒品。被告前因施用毒品案件，經送觀察、勒戒執
    行完畢釋放後，甲○○於92年9 月17日強制戒治執行完畢釋
    放後，於5 年內再犯本件毒品危害防制條例第10條之犯行，
    此有臺灣高等法院被告前案紀錄表附卷可按，依同條例第23
    條第2 項之規定，應依該條例第10條之規定論處。核被告所
    為係犯毒品危害防制條例第10條第1 項之施用第一級毒品罪
    。被告施用前後持有第一級毒品海洛因之低度行為，為其施
    用第一級毒品之高度行為所吸收，均不另論罪。被告先後4
    次施用第一級毒品海洛因，均基於各別犯意所為，應分論併
    罰之（最高法院96年度第9 次刑庭會議決議參照）。被告曾
    於91年間因施用毒品案件，經臺灣士林地方法院檢察署檢察
    官以91年度毒偵字第673 號提起公訴，經臺灣士林地方法院
    以91年度訴字第128 號判決施用第1 級毒品處有期徒刑10月
    確定，施用第2 級毒品處有期徒刑5 月，應執行有期徒刑1
    年2 月確定，於93年11月27日縮刑期滿執行完畢行完畢，有
    有臺灣高等法院被告前案紀錄表在卷可參，被告於5 年內故
    意再犯本件有期徒刑以上之罪，應依累犯之規定論處，並加
    重其刑。爰審酌被告已曾因多次施用毒品案件，接受觀察、
    勒戒之處分，仍再犯本罪，其所犯之次數甚多，惟念其於本
    次犯後，均坦承犯行，犯後態度尚稱良好及目前尚養育有1
    小孩、屬小康家庭之家庭狀況等一切情狀，就其施用第一級
    毒品犯行，各量處如主文所示之刑。又本件被告犯罪時間在
    96年4 月24日以前，應依中華民國96年罪犯減刑條例第2 條
    第1 項第3 款之規定，減其刑期二分之一。並依刑法第51條
    第5 款規定，合併定其應執行之刑。
貳、無罪部分:
一、公訴意旨另略以: 被告除有上述之施用第一級毒品海洛因之
    犯行外，其另於95年9 月23日施用第一級毒品海洛因一次，
    ，經採尿檢驗知悉上情，因認被告涉犯毒品危害防制條例第
    10條第1 項之施用第一級毒品罪嫌等語。
二、按被告或共犯之自白，不得作為有罪判決之唯一證據，仍應
    調查其他必要之證據，以察其是否與事實相符，刑事訴訟法
    第156 條第2 項定有明文。是被告之自白與事實是否相符，
    仍須依具體情事，如現場跡象、被害人指供或調查其他之必
    要證據，以認定之，不能憑空臆測，認為與事實相符，而採
    為判決基礎，最高法院46年度臺上字第170 號著有判例。
三、經查：公訴人起訴被告於上開時間，另有施用第一級毒品海
    洛因1 次之罪嫌，雖據被告於本院審理時坦承不諱（本院卷
    第60頁），是公訴人指被告另涉犯該次施用第一級毒品海洛
    因罪嫌，固有所據。然查，被告本件之尿液檢驗係於95年9
    月28日為警查獲時所採集，此有臺北市政府警察局南港分局
    玉成派出所勘察採證同意書附卷可參（偵查卷第12頁），而
    一般可檢出第一級毒品海洛因之時間為服用後2-4 天，業如
    前述，是被告自白於採集尿液前第5 日尚有施用等情，並無
    其它證據可資佐憑，是參照前開判例見解，被告之自白並無
    證據足證與事實，自應為無罪之諭知。
據上論斷，應依刑事訴訟法第299 條第1 項前段、第301 條第1
項，毒品危害防制條例第10條第1 項，刑法第11條前段、第47條
第1 項、第51條第5 款，中華民國九十六年罪犯減刑條例第2 條
第1項 第3 款、第7 條、第10條第1 項，判決如主文。
本案經檢察官吳維雅到庭執行職務。
中　　華　　民　　國　　96　　年　　10　　月　　31　　日
                  刑事第四庭法　官  古振暉
以上正本證明與原本無異。
如不服本判決，應於判決送達後10日內，向本院提出上訴狀。
                            書記官  林靜枝
中　　華　　民　　國　　96　　年　　11　　月　　9 　　日
附錄本案論罪科刑法條全文:
毒品危害防制條例第10條第1 項
施用第一級毒品者，處 6 月以上 5 年以下有期徒刑。
